臺灣新竹地方法院刑事判決　　　　　　　　　　　　　九十三年度訴字第四四九號
　　公　訴　人　臺灣新竹地方法院檢察署檢察官
　　被　　　告　甲○○　男　四.
右列被告因違反毒品危害防制條例案件，檢察官提起公訴（九十三年度偵字第七七七
號）及追加起訴、移送併辦（九十三年度毒偵字第一○二八號）後，經本院合議庭裁
定改依簡式審判程序，並判決如左：
    主  文
甲○○連續施用第一級毒品，累犯，處有期徒刑壹年貳月，扣案之第一級毒品海洛因
重零點伍公克沒收銷燬之、注射針筒壹拾伍支、吸管參支均沒收之；又連續施用第二
級毒品，累犯，處有期徒刑捌月；應執行有期徒刑壹年玖月，扣案之第一級毒品海洛
因重零點伍公克沒收銷燬之、注射針筒壹拾伍支、吸管參支均沒收之。
    事  實
一、甲○○前曾因施用第一級毒品海洛因案件，經本院以八十六年度聲字第一三三二
    號裁定，將其送臺灣省立草屯療養院施以觀察、勒戒後，認無繼續施用毒品傾向
    ，由臺灣新竹地方法院檢察署檢察官於民國八十七年八月二十六日以八十七年度
    偵字第五一一三號為不起訴處分確定；復於八十七年間，因施用第二級毒品安非
    他命案件，經臺灣板橋地方法院以八十七年度毒聲字第三八八八號裁定送觀察、
    勒戒後，認有繼續施用毒品之傾向，再由該院以八十八年度毒聲字第一四九號裁
    定令入戒治處所施以強制戒治，於八十九年一月十一日保護管束期滿，由臺灣板
    橋地方法院檢察署檢察官於八十九年四月十日以八十九年度戒毒偵字第二一五號
    為不起訴處分確定；再因施用毒品案件，經臺灣新竹地方法院檢察署檢察官依本
    院裁定，將之送戒治處所施以強制戒治，並於八十九年九月二十五日以八十九年
    度毒偵字第一六九五號提起公訴，經本院以九十年度訴字第六二號判處應執行
    有期徒刑一年確定，於九十一年二月二十三日強制戒治期滿，接續執行有期徒刑
    ，而於九十二年二月十四日縮短刑期執行完畢；另再因施用第一、二級毒品案件
    ，經臺灣新竹地方法院檢察署檢察官於九十三年二月三日以九十三年度毒偵字第
    一七○號提起公訴，經本院於九十三年五月十日以九十三年度訴字第一○二號判
    決判處有期徒刑一年、六月，應執行有期徒刑一年五月，嗣並於九十三年六月十
    四日確定在案（目前在執行中）。
二、詎甲○○仍不知悔悟，又基於施用第一級毒品以及第二級毒品之概括犯意，分別
    自上開本院九十三年度訴字第一○二號判決確定日即九十三年六月十四日起至同
    年九月八日十八時五十分為警查獲前之某時止，連續在其位於新竹市○○路○段
    五三七號住處，以將第一級毒品海洛因加入美鈉水稀釋後用注射針筒注射血管，
    及將第二級毒品安非他命置入吸食器內燒烤成煙吸食之方式，及以第一級毒品海
    洛因每日施用一次、第二級毒品安非他命平均三至五日施用一次之頻率，連續施
    用第一級毒品海洛因、第二級毒品安非他命多次，嗣分別於(1)九十三年七月十六
    日十九時四十五分許、(2)九十三年九月八日十八時五十分許，均在新竹市○○路
    ○段五三七號住處內為警查獲，並於前述(1)時、地扣得其所有、供施用第一級毒
    品海洛因用之注射針筒二支，於前述(2)時、地扣得其所有之第一級毒品海洛因重
    ○點五公克、注射針筒十三支、吸管三支。
三、案經新竹縣警察局竹北分局報告臺灣新竹地方法院檢察署檢察官偵查起訴及追加
    起訴、移送併案審理。
    理  由
一、本件被告所犯施用第一級毒品及第二級毒品罪，均非死刑、無期徒刑、最輕本刑
    為三年以上有期徒刑之罪，或高等法院管轄第一審之案件，被告於本院準備程序
    進行中，就被訴事實為有罪之陳述，經本院認合於新修正刑事訴訟法第二百七十
    三條之一第一項之規定，裁定進行簡式審判程序，合先敘明。
二、右揭事實，業經被告甲○○於本院審理時坦承不諱，而被告分別經警查獲時所採
    集之尿液，經送昭信科技顧問股份有限公司（下簡稱昭信公司，檢體代號九三○
    七七號）、新竹市衛生局（檢體代號Ｅ六三六號）鑑定結果，分別有嗎啡、甲基
    安非他命陽性反應，此有採集尿液姓名編號對照表二紙、昭信公司九十三年八月
    三十日濫用藥物陽性檢體檢驗報告一紙、新竹市衛生局九十三年九月二十一日不
    法藥物尿液初步篩檢報告書一紙在卷可稽，並有扣案之第一級毒品海洛因重○點
    五公克、注射針筒共計十五支、吸管三支可據，是被告確有於前揭時間地點多次
    施用第一級毒品海洛因、第二級毒品安非他命之行為，應堪認定。
三、而被告前曾因施用第一級毒品海洛因案件，經本院以八十六年度聲字第一三三二
    號裁定，將其送臺灣省立草屯療養院施以觀察、勒戒後，認無繼續施用毒品傾向
    ，由臺灣新竹地方法院檢察署檢察官於八十七年八月二十六日以八十七年度偵字
    第五一一三號為不起訴處分確定；復於八十七年間，因施用第二級毒品安非他命
    案件，經臺灣板橋地方法院以八十七年度毒聲字第三八八八號裁定送觀察、勒戒
    後，認有繼續施用毒品之傾向，再由該院以八十八年度毒聲字第一四九號裁定令
    入戒治處所施以強制戒治，於八十九年一月十一日保護管束期滿，由臺灣板橋地
    方法院檢察署檢察官於八十九年四月十日以八十九年度戒毒偵字第二一五號為不
    起訴處分確定；再因施用毒品案件，經臺灣新竹地方法院檢察署檢察官依本院裁
    定，將之送戒治處所施以強制戒治，並於八十九年九月二十五日以八十九年度毒
    偵字第一六九五號提起公訴，經本院以九十年度訴字第六二號判處應執行有期
    徒刑一年確定，於九十一年二月二十三日強制戒治期滿，接續執行有期徒刑，而
    於九十二年二月十四日縮短刑期執行完畢；另再因施用第一、二級毒品案件，經
    臺灣新竹地方法院檢察署檢察官於九十三年二月三日以九十三年度毒偵字第一七
    ○號提起公訴，經本院於九十三年五月十日以九十三年度訴字第一○二號判決判
    處有期徒刑一年、六月，應執行有期徒刑一年五月，嗣並於九十三年六月十四日
    確定在案等情，有臺灣新竹地方法院檢察署刑案資料查註紀錄表、臺灣高等法院
    被告全國前案紀錄表、全國施用毒品案件紀錄表等件在卷可按。
四、綜上所述，被告之自白應認與事實相符，堪予採信，是本件事證明確，應依法論
    科。
五、被告多次施用第一級毒品及多次施用第二級毒品，核其所為，均分別係違反毒品
    危害防制條例第十條第一項、同條例第十條第二項之罪。其分別持有第一級毒品
    、第二級毒品之低度行為，應為施用第一級毒品、第二級毒品之高度行為所吸收
    ，不另論罪。又被告先後分別多次施用第一級毒品及多次施用第二級毒品，時間
    緊接，所犯之罪名及犯罪構成要件均相同，顯均係基於概括犯意反覆為之，均為
    連續犯，依刑法第五十六條之規定，分別以一罪論，並均加重其刑。查被告前因
    施用毒品案件，經本院以九十年度訴字第六二號判處應執行有期徒刑一年確定
    ，於九十二年二月十四日縮短刑期執行完畢乙情，有上開臺灣高等法院被告全國
    前案紀錄表、臺灣新竹地方法院檢察署刑案資料查註紀錄表可稽，被告前受有期
    徒刑之執行完畢後，五年以內再犯本件有期徒刑以上之罪，為累犯，均應依刑法
    第四十七條之規定，加重其刑，並遞加重之。而被告所犯之前開二罪施用方式顯
    不相同，可見被告所為二罪間之犯意個別、行為互異，應分論併罰。爰審酌被告
    不思正途，沈溺於吸毒惡習，不知自制，惟其於犯罪後尚能坦承犯行等一切情狀
    ，分別量處如主文所示之刑，並定其應執行之刑。
六、扣案之第一級毒品海洛因重○點五公克，爰依毒品危害防制條例第十八條第一項
    前段之規定，沒收銷燬之；至扣案之注射針筒共計十五支、吸管三支，為被告所
    有且為供被告犯罪所用之物，業據被告自承在卷，亦應依法沒收之。
七、檢察官起訴書雖僅起訴被告於九十三年六月十四日某時起至同年七月十六日十九
    時四十五分許，施用第一級毒品海洛因之犯行，惟被告係自九十三年六月十四日
    某時起至同年九月八日十八時五十分前之某時止，以前述之施用頻率、方法，分
    別連續施用海洛因、安非他命多次，其中施用第一級毒品海洛因原未經檢察官起
    訴部分，雖未據起訴，然與起訴部分有連續犯之裁判上一罪關係，另施用第二級
    毒品安非他命部分，亦據檢察官追加起訴，並經公訴檢察官於本院準備程序及簡
    式審判程序時以言詞擴張及追加起訴，是本院自應併予審理，附此敘明。
據上論斷，應依刑事訴訟法第二百七十三條之一第一項、第二百九十九條第一項前段
，毒品危害防制條例第十條第一項、第二項、第十八條第一項前段，刑法第十一條、
第五十六條、第四十七條、第五十一條第五款、第三十八條第一項第二款，判決如主
文。
本案經檢察官宋重和到庭執行職務。
中　　　華　　　民　　　國　　九十三　　年　　　十　　　月　　二十八　　日
                              臺灣新竹地方法院刑事第六庭
                                  法  官  魏瑞紅
右正本證明與原本無異。
如不服本判決，應於判決送達後十日內向本院提出上訴狀 (應附繕本)，上訴於臺灣
高等法院。
                                  書記官  陳凰榆
中　　　華　　　民　　　國　　九十三　　年　　　十　　　月　　二十八　　日
附錄本案論罪科刑所適用法條全文：
毒品危害防制條例第十條第一項、第二項：
施用第一級毒品者，處六月以上五年以下有期徒刑。
施用第二級毒品者，處三年以下有期徒刑。
